【裁判字號】    92,交簡上,129
【裁判日期】    920924
【裁判案由】    過失傷害
【裁判全文】
臺灣臺北地方法院刑事判決                      九十二年度交簡上字第一二九號
    上  訴  人
    即  被  告  甲○○  男  六.
右列上訴人因過失傷害案件，不服本院台北簡易庭九十二年度北交簡字第一一九五號
，中華民國九十二年五月二十日第一審刑事簡易判決（檢察官聲請簡易判決處刑書案
號：臺灣臺北地方法院檢察署九十二年度偵字第九五一二號），提起上訴，本院管轄
之第二審合議庭判決如左：
    主      文
上訴駁回。
甲○○緩刑貳年。
    事實及理由
一、本案經本院審理結果認原審對上訴人即被告甲○○論罪科刑之判決，除事實及理
    由欄第三點所引用刑法第四十一條第一項前段誤繕為第四十一條外，其認事用法
    均無違誤，應予維持，並引用附件第一審簡易判決書所載之事實、證據及理由（
    見附件）。
二、公訴人認被告所涉過失傷害之犯行，業據被告坦承不諱，核與告訴人乙○○指訴
    之情節相符，復有臺北市政府警察局中山分局交通分隊製作記載本件車禍發生情
    形之道路交通事故調查報告表、交通事故談話紀錄表、道路交通事故補充資料表
    、交通事故分析研判表、自首調查表及現場相片四幀等件附卷可稽，再告訴人確
    因本件車禍受有如前揭事實欄所載之傷害，亦有財團法人馬偕紀念醫院出具之診
    斷證明書一紙在卷足憑，而本件車禍之肇因係被告迴車時不注意往來車輛，又肇
    事責任前經公訴人送請臺北市車輛行車事故鑑定委員會鑑定及臺北市交通局覆議
    結果，亦認同前揭見解，有該鑑定單位九十二年一月二十日北鑑審字第○九一三
    ○三九三○○○號函及鑑定意見書、九十二年三月二十四日北市交鑑意字第六○
    二五號函及覆議意見書在卷為憑，被告之過失行為與告訴人所受傷害間，存有相
    當因果關係，應屬灼然。
三、被告於九十二年六月十二日提出到院之上訴意旨略以：伊於本件事故發生後，積
    極與告訴人協調和解事宜，且於九十二年五月三十日與告訴人達成和解，告訴人
    亦具狀撤回告訴，卻因簡易庭於受理後迅速於同年月二十日判決，致告訴人未能
    及時撤回本件告訴，被告並無簡易判決所載「肇事後遲未與告訴人和解賠償」之
    情事等語，其分別於九十二年七月三十日及九月十日本院調查及審理時，對於原
    審認定之事實表示無意見，亦無其他證據請求調查，其犯行堪以認定。
四、原審核被告所為，適用刑法第二百八十四條第一項前段、第六十二條前段、第四
    十一條第一項前段，罰金罰鍰提高標準條例第一條前段、第二條之規定，審酌被
    告過失程度、告訴人之傷勢及犯罪後未能與告訴人達成和解等一切情狀，量處被
    告拘役五十五日，並諭知如易科罰金以三百元折算一日，認事用法，均無不合，
    量刑亦屬妥適，被告上訴為無理由，應予駁回。
五、末查被告前因違反山坡地保育條例案件，經台灣板橋地方法院判決後，台灣高等
    法院於八十三年一月十四日以八十二年上訴字第五二九二號裁判將原判決撤銷，
    改判有期徒刑九月，最高法院於八十三年四月二十七日以八十三年台上字第二二
    九一號裁判將之上訴駁回確定，被告嗣於八十三年九月二十七日入監執行，八十
    四年五月二十六日縮短刑期假釋出獄，並於同年六月十一日指揮書執行完畢，此
    有臺灣高等法院被告全國前案記錄表一份附卷可憑，雖被告前受有期徒刑以上刑
    之宣告，惟於前揭徒刑執行完畢後，五年以內未曾受有期徒刑以上刑之宣告，又
    被告於原審判決後已與告訴人和解並獲得諒解，由其以新台幣八萬賠償告訴人因
    本件車禍所受之損害，業據告訴人到庭是認在卷，有本院九十二年九月十日審理
    筆錄及和解書一份附卷足憑，被告經此偵查審判經過，自當知所警惕而無虞再犯
    ，本院綜核各情，認原審所為上開刑之宣告，已足策其自新，因認原審所宣告之
    刑，以暫不執行為適當，併諭知緩刑二年，以啟其自新。
六、據上論斷，應依刑事訴訟法第四百五十五條之一第一項、第三項、第三百六十八
    條、第三百七十三條，刑法第七十四條第二款，判決如主文。
本案經檢察官黃東焄到庭執行職務
中      華      民      國    九十二    年      九      月    二十四    日
                                  臺灣臺北地方法院交通法庭
                                      審判長法  官  陳博文
                                            法  官  陳婷玉
                                            法  官  鄧德倩
右正本證明與原本無異。
本判決不得上訴。
                                            書記官  石幸代
中      華      民      國    九十二    年      九      月    二十四    日


司法院資訊處製作；財團法人民間司法改革基金會備份。
